臺灣臺北地方法院交通事件裁定　　　　 96年度交聲字第671號
原處分機關　臺北市交通事件裁決所
異　議　人　甲○○
即受處分人
上列異議人即受處分人因違反道路交通管理處罰條例案件，對於
臺北市交通事件裁決所民國94年7 月11日所為北市裁二字第22-C
00000000號處分（原處分案號：臺北市政府警察局北市警交大字
第C00000000 號及臺北市交通事件裁決所96年6 月29日北市裁三
字第09636548000 號函更正主文漏記違規點數），聲明異議，本
院裁定如下：
    主  文
異議駁回。
    理  由
一、按汽車駕駛人，行經有燈光號誌管制之交岔路口闖紅燈者，
    處新臺幣（下同）1 千8 百元以上5 千4 百元以下罰鍰，並
    記違規點數3 點，道路交通管理處罰條例第53條第1 項、第
    63條第1 項第3 款定有明文。
二、本件異議人即受處分人甲○○於民國96年1 月3 日下午2 時
    50分許，騎乘車號1498-BB 號重型機車行經臺北縣土城市○
    ○路○ 段120 巷口時，適該交岔路口之號誌為紅燈，竟仍強
    行通過，違反道路交通管理處罰條例第53條之規定，經臺北
    縣政府警察局土城分局頂埔派出所員警乙○○當場掣單舉發
    ；嗣受處分人於通知單上所載應到案日期前向臺北市交通事
    件裁決所提出申訴，經原舉發單位調查結果，仍認受處分人
    有其上開違規之行為，臺北市交通裁決所乃依同上規定，裁
    處異議人罰鍰5 千4 百元，記違規點數3 點等情，有舉發違
    反道路交通管理事件通知單、臺北縣政府警察局土城分局書
    函、臺北市交通事件裁決所違反道路交通管理事件裁決書、
    送達證書及臺北市交通事件裁決所96年6 月29日北市裁三字
    第09636548000號函（更正主文漏記違規點數）在卷可按。
三、受處分人異議意旨略以：(一)警員應拿紅旗子、吹哨子、嚴肅
    地命令伊停車檢查；(二)伊停車下車時，警員始要求伊出示證
    件並告知伊闖紅燈，有違正義程序；(三)伊與年輕警員爭論後
    ，年輕警員自知理虧，回去找年長警員討論5 分鐘才決定開
    罰單，理不直氣不壯，令人不服；(四)伊與兩位警員在頂埔派
    出所內爭論時，主管不分青紅皂白大聲吆喝叫伊去申訴，令
    人辛酸不平；(五)員警態度很傲慢云云。
四、經查：
  (一)據證人丙○○即當場舉發受處分人之員警到庭具結證稱：「
    受處分人那時已經在路口，變紅燈超過5 秒以上，受處分人
    原本有減速，後來又緩慢的穿越路口，穿越路口以後我就從
    派出所前面往前走出來攔阻他，他就趕快停到路邊停車格，
    等他停妥後我才敲他玻璃請他拿出證件」、「我怕當場攔阻
    的話會阻塞後面的車輛，所以我等他停妥了才敲他的玻璃」
    、「綠燈時後面都是車，所就等他停妥才請他拿證件」、「
    紅綠燈離我們派出所大概80公尺左右，停車格離派出所大概
    40公尺，我在派出所前就用指揮棒攔停他，他看到我伸指揮
    棒就靠路邊停，我就走過去請他出示證件。我走過去大概25
    秒以上有」、「（問：攔停的程序是什麼？）我以指揮棒攔
    停你違規」、「我攔停的時候有吹哨子跟揮指揮棒，但是我
    站的位置跟路口有一段距離，他坐在車內很有可能沒聽到」
    等情綦詳（見本院96年10月8 日訊問筆錄第2 頁至第4 頁）
    ，而證人乙○○即填具舉發通知單之員警亦證述：「我有問
    丙○○，他說他確實有看到異議人闖紅燈，我說既然有我們
    就要開單」、「我看到異議人的時候他已經下車拿證件出來
    給我同事了。車子已經停好在停車格裡了」等語見96年8 月
    27日訊問筆錄第1 頁），是證人丙○○看見受處分人闖紅燈
    之違規行為後，即以指揮棒示意受處分人靠邊停車，受處分
    人即有靠邊停入路邊停車格之動作，證人丙○○乃緩緩踱向
    受處分人，待受處分人停妥車輛後，始敲打受處分人玻璃要
    求其出示證件舉發，證人係出於避免阻礙後方來車、擁塞交
    通之考量，其舉發程序核無不當。受處分人辯稱：員警應拿
    紅旗子、不應待其停妥車輛後始要求伊出示證件云云，則無
    所憑。
  (二)又證人丙○○因於95年11月27日始完成受訓分發進駐派出所
    ，尚未領取舉發違規通知單，故委請證人乙○○代為開立舉
    發通知單等情，亦據證人丙○○、乙○○證述明確，尚無不
    合。受處分人指稱員警自知理虧、兩人討論後5 分鐘才開單
    云云，顯係卸責之詞。證人丙○○、乙○○既經具結擔保渠
    等陳述之真實性，且證人與受處分人素未謀面，亦無怨隙，
    應無偽證或憑空誣陷受處分人之虞。況衡諸受處分人之異議
    理由指稱：員警應嚴肅地攔停、跑過來取締，員警態度傲慢
    ，伊感到辛酸不平，員警做事方式伊沒辦法接受云云，均係
    對於證人丙○○、乙○○執法態度之批評，顯與受處分人有
    無闖紅燈之違規行為無關，受處分人自不得執此為由，脫免
    處罰。
  (三)綜上，受處分人於前開時、地有闖紅燈之行為，應堪認定，
    受處分人聲明異議之理由，實無所據，難以逕採。從而，原
    處分機關依據首開道路交通管理處罰條例之規定，裁處罰鍰
    5 千4 百元，並記違規點數3 點，核無不當。本件異議為無
    理由，應予駁回。
五、據上論斷，應依道路交通案件處理辦法第19條，裁定如主文
    。
中　　華　　民　　國　　96　　年　　10　　月　　31　　日
                  交通法庭  法　官　林晏如
上正本與原本無異。
如不服本裁定，應於送達後5 日內向本院提出抗告狀。
                            書記官  楊盈茹
中　　華　　民　　國　　96　　年　　11　　月　　5 　　日
